【裁判字號】    95,上訴,2519
【裁判日期】    950808
【裁判案由】    違反槍砲彈藥刀械管制條例
【裁判全文】
臺灣高等法院刑事判決
上  訴  人
即  被  告  甲○○
指定辯護人  本院公設辯護人王永炫
上列上訴人因違反槍砲彈藥刀械管制條例案件，不服臺灣板橋地
方法院95年度訴字第1024號，中華民國95年5月22日第一審判決
（起訴案號：臺灣板橋地方法院檢察署95年度偵字第103號），
提起上訴，本院判決如下：
    主  文
原判決撤銷。
甲○○未經許可，寄藏可發射子彈具有殺傷力之槍枝，處有期徒
刑年貳月，併科罰金新臺幣玖萬元，罰金如易服勞役以新台幣
壹仟元折算壹日。扣案如附表備註欄所示之物均沒收。
    事  實
一、甲○○明知未經許可不得寄藏、持有可發射子彈具有殺傷力
    之槍枝及子彈，竟基於寄藏改造槍枝及子彈之犯意，未經許
    可，於民國（下同）94年8、9月間某日，在臺北縣蘆洲市○
    ○街附近，受真實姓名年籍不詳之綽號「129」之成年男子
    委託，而代該成年男子保管如附表編號一所示可發射子彈具
    有殺傷力之改造槍枝1支及如附表編號二所示具有殺傷力之
    子彈3顆，並藏置於臺北縣三重市○○街39巷87號3樓其住處
    。嗣於94年9月29日23時50分許，在上揭住處為警持搜索票
    查獲，並扣得如附表所示之槍枝及子彈。
二、案經臺北市政府警察局內湖分局移送臺灣板橋地方法院檢察
    署檢察官偵查起訴。
    理  由
一、上揭事實，業據上訴人即被告甲○○於警詢、偵訊、原審及
    本院審理時均坦承不諱，並有如附表所示之槍枝、子彈扣案
    可資佐證。又附表所示之槍枝、子彈，經內政部警政署刑事
    警察局鑑定結果為：上開槍枝係仿WALTHE R廠PPK/ S型半自
    動手槍製造之玩具手槍換裝土造金屬槍管而成之改造手槍（
    槍枝管制編號：0000000000），機械性能良好，可供擊發適
    用子彈，認具殺傷力，上開子彈3顆，均係土造子彈，均具
    直徑約8釐米之金屬彈頭，採樣一顆試射，可擊發，認具殺
    傷力，有該局94年10月11日刑鑑字第0940151016號槍彈鑑定
    書一份附卷可憑，足認被告之自白與事實相符。本案事證明
    確，被告犯行堪予認定。
二、被告未經許可，為他人保管如附表所示槍枝及子彈之行為，
    係犯槍砲彈藥刀械管制條例第8條第4項之寄藏可發射子彈具
    有殺傷力之槍枝罪及同條例第12條第4項之寄藏子彈罪。被
    告以一行為同時寄藏如附表所示之槍枝及子彈，而觸犯前述
    構成要件不同之二罪名，為想像競合犯，應依刑法第55條規
    定，從一重之寄藏可發射子彈具有殺傷力之槍枝罪處斷（刑
    法第55條亦有修正，廢除牽連犯之規定，但仍保留想像競合
    犯之規定）。又寄藏與持有，均係將物品置於自己實力支配
    之下，僅寄藏必先有他人之持有行為，而後始為之受寄代藏
    而已，故寄藏之受人委託代為保管，其保管之本身，亦屬持
    有，此持有行為係受寄之當然結果，應僅就寄藏行為包括評
    價，不應另就持有行為予以論處，附此敘明。
三、按行為後法律有變更者，適用行為時之法律。但行為後之法
    律有利於行為人者，適用最有利於行為人之法律，刑法第2
    條第1項定有明文。刑法第42條第2項有關易服勞役之規定於
    94年2月2日修正，並於95年7月1日起施行，修正前係規定：
    「易服勞役以銀元1元以上銀元3元以下折算一日。」，且依
    修正前罰金罰鍰提高標準條例第2條前段規定，就其原定數
    額提高為100倍折算1日，則易服勞役折算標準，應以銀元30
    0元即新台幣900元折算1日。惟95年7月1日施行之刑法第42
    條第3項前段規定：「易服勞役以新台幣一仟元、二仟元或
    三仟元折算一日。」比較修正前後之易服勞役折算標準，以
    修正後之規定，較有利於受刑人，應依刑法第2條第1項後段
    規定，適用修正後之刑法第42條第3項前段規定，定其折算
    標準。
四、原審對被告論罪科刑，固非無見，惟原審未及比較新舊刑法
    有關罰金易服勞役之規定，原判決即屬無可維持，被告提起
    上訴，請求從輕量刑，非無理由（原判決罰金部分，依新法
    諭知易服勞役折算標準，對被告有利），應由本院將原判決
    撤銷改判，審酌被告之素行、犯罪之動機、目的，其受寄持
    有具殺傷力之槍枝及子彈威脅社會治安，惟其犯後坦承犯行
    ，態度尚佳等一切情狀，量處如主文所示之刑，並就併科罰
    金部分諭知易服勞役之折算標準如主文之所示。扣案如附表
    備註欄所示之物，皆係違禁物，均應依刑法第38條第1項第1
    款之規定宣告沒收。
據上論斷，應依刑事訴訟法第369條第1項前段、第364條、第299
條第1項前段，槍砲彈藥刀械管制條例第8條第4項、第12條第4項
，刑法第2條第1項後段、第11條前段、第55條、第42條第3項、
第38條第1項第1款，判決如主文。
本案經檢察官劉斐玲到庭執行職務。
中    華    民    國    95    年    8     月    8     日
                  刑事第十一庭
                          審判長法  官  張連財
                                法  官  楊照男
                                法  官  林明俊
以上正本證明與原本無異。
如不服本判決，應於收受送達後十日內向本院提出上訴書狀，其
未敘述上訴之理由者並得於提起上訴後十日內向本院補提理由書
（均須按他造當事人之人數附繕本）。
                                書記官  蕭進忠
中    華    民    國    95    年    8     月    14    日
附表：
┌──┬───────────┬───────────┐
│編號│扣案之槍枝及子彈      │備註欄（應沒收之物）  │
├──┼───────────┼───────────┤
│一  │仿WALTHER 廠PPK/S 型半│同左。                │
│    │自動手槍製造之玩具手槍│                      │
│    │換裝土造金屬槍管而成之│                      │
│    │改造手槍1支（含彈匣1個│                      │
│    │，槍枝管制編號：110204│                      │
│    │9837）。              │                      │
├──┼───────────┼───────────┤
│二  │土造子彈3顆。         │未經試射之土造子彈貳顆│
│    │                      │（原扣案具殺傷力之土造│
│    │                      │子彈3顆，其中1顆業經鑑│
│    │                      │定時試射擊發，已不具子│
│    │                      │彈之功能，非違禁物，爰│
│    │                      │不併予宣告沒收）。    │
└──┴───────────┴───────────┘
附錄本案論罪科刑法條全文：
槍砲彈藥刀械管制條例第8條第4項
未經許可，持有、寄藏或意圖販賣而陳列第 1 項所列槍枝者，
處3年以上10年以下有期徒刑，併科新臺幣700萬元以下罰金。
槍砲彈藥刀械管制條例第12條第4項
未經許可，持有、寄藏或意圖販賣而陳列子彈者，處 5 年以下
有期徒刑，併科新台幣 300 萬元以下罰金。


司法院資訊處製作；財團法人民間司法改革基金會備份。
